# 新政府补助关于按收入核算的政府补助带来的税务问题！

提问人：wwq1979 时间：2017-07-13 15:43:24
各位版主， 2017 年 6 月 12 日财政部发布了新的政府补助准则，其中明确说到如果是补贴价格的应按收入准则进行计量，在各大网站的专家讲解当中比较明确是提到了新能车价格补贴、下乡家电价格补贴；我司是一家公交营运企业，除了正常的经营外，有大量的政府补助，主要有燃油补贴以及承担政府要求的老年人、军人、学生、残疾人士乘车的四类人补贴。 在政府对于四类人补贴很明显提到我司代替政府承担了该四类人出行乘车的义务，导致我司成本上升而形成亏损，对我司进行经营性补贴，并且此补贴自 2000 年我司成立以后一直享有，从未有税务局来查收流转税；近日，当地国税局上门，提出该项补贴应计入收入，并应从 2013 年营改增期开始补交流转税，我司认为虽然根据国家税务总局 2012 年的文件只明确了燃油补贴是免流转税，但是在实际营运过程中，我司是代政府履行了职能而造成了成本费用的上升形成的亏损，并不是实质上的价格补贴，并且税务局在营改增之后也未以视同销售这类情况调增我司流转税金，而国税局突然提出该项应按收入纳税，并从 2013 年开始补纳税款是不符合我司的实际情况，而且也不符合财务部调整政府补助准则的本意，并且国家税务总部也未明确提出此类经营亏损补贴需要交纳流转税。 四类人补贴是生产企业代政府履行职能增加的成本的补贴而非企业主观提供折扣而减少的收入，即然不是收入，何来的增值税交纳，对此我们公交企业感觉到当地税务部门趁国家政策变更之际，利用税法规定的不完善的地方，增加企业无谓税负是有违财政部、国家税务总部的初衷的，所以我们也希望版主帮我们看看，这块是不是有更多的依据，谢谢！

回答人：chenyiwei
这四类人是否有特殊的乘车卡，你公司根据这四类人刷卡乘车的乘次或路程，依据事先确定的单位定额标准，向政府申请补贴？如果是，则由此获得的定额补贴可以作为政府购买服务确认为收入；如果不是这种类型的补贴，而是每年补贴一个固定金额，与实际提供此四类人免费乘车服务的数量没有直接关系，应确认为其他收益更恰当，而不应计入营业收入。

提问人：wwq1979 时间：2017-07-14 11:37:49
谢谢陈版，这四类人均有特殊乘车卡，但是事先不确定单位定额标准，而是我们根据业务与政府事前谈好的金额收取此补贴（一般是在我们收购这家公交公司时就约定一年多少四类人运行成本补贴），但是我们业务也会对此进行跟踪，如果随着线路的增加，之前谈好的金额大大小于实际发生的四类人乘坐次数从面造成成本的增加，我们也再和政府申请追加补助，所以这个金额与服务数量并不是直接关系（也不能说完全没有关系）。

回答人：chenyiwei
因为补贴金额与优惠乘车人次的对应关系不明显，因此倾向于确认为其他收益而不是营业收入。